---
title: ""
output: html_document
date: "Marzo 2020"
---

## Mapeo de empresas de base tecnológica de la Ciudad Autónoma de Buenos Aires 2020


```{r librerías, results="hide", warning=FALSE, message=FALSE}
library(tidyverse)
require(devtools)
require(wrapar)
library(sf)
library(leaflet)
library(dplyr)
library(ggplot2)
library(RColorBrewer)
library(readxl)
library(plotly)
```

La georeferenciación se hizo a partir de información obtenida por webscraping sobre links generados automáticamente con las razones sociales de startups de CABA que figuraban en la base de Crunchbase

Carga de bases
```{r, results="hide", warning=FALSE, message=FALSE }
startups_base <- read_excel("Downloads/Mapa startups/Mapa_Startups_CABA.xlsx")
startups_georef <- read.csv("Downloads/Mapa startups/startups_georef_actualizada.csv")
info_radios <- st_read("https://bitsandbricks.github.io/data/CABA_rc.geojson")
barrios_geo <- st_read("https://cdn.buenosaires.gob.ar/datosabiertos/datasets/ministerio-de-educacion/barrios/barrios.geojson")

```

```{r}
# Agregamos una variable de ID y una columna que indique la ciudad
startups_base <- startups_base %>% mutate(id = row_number())

#Nos quedamos con los matchs
startups_georef <- startups_georef %>%
filter(nMatchAPI %in% 1)

#Unimos al dataframe de base
startups_georef <- left_join(startups_georef, startups_base)
```

Convertimos la dataframe a objeto SF
```{r}
startups_SF <- st_as_sf(startups_georef,
                coords = c("ubicacion.lon","ubicacion.lat"),
                   crs=4326)

#Para guardado: write.csv(startups_SF, "startups_SF.csv", row.names = FALSE)
```


Hacemos un mapa interactivo con la función leaflet
```{r}
leaflet(startups_SF) %>% 
  addTiles() %>%
  addMarkers(label = ~ Nombre,
             popup = ~ Sector) 
```
Hacemos otro mapa que sume popups con información sobre:  
- Nombre de la startup. 
- Año de fundación  
- Industria  
- Etapa de fondeo  
- Monto de fondeo  
```{r}
leaflet(startups_SF) %>% 
  addTiles() %>%
  addMarkers(popup = ~ Info,
             popupOptions=popupOptions(textsize = "16px"))
```

Para crear un menú que nos permita seleccionar las industrias de interés, creamos primero las categorías
```{r}
Marketplace <- startups_SF %>% filter(Sector == "Marketplace")
SaaS <- startups_SF %>% filter(Sector == "SaaS")
Ciberseguridad <- startups_SF %>% filter(Sector == "Ciberseguridad")
Ecommerce <- startups_SF %>% filter(Sector == "Ecommerce")
Fintech <- startups_SF %>% filter(Sector == "Fintech")
Aeroespacial <- startups_SF %>% filter(Sector == "Aeroespacial")
Proptech <- startups_SF %>% filter(Sector == "Proptech")
EdTech <- startups_SF %>% filter(Sector == "Edtech")
Transporte <- startups_SF %>% filter(Sector == "Transporte")
Juegos <- startups_SF %>% filter(Sector == "Juegos")
AdTech <- startups_SF %>% filter(Sector == "Adtech")
#AgTech <- startups_SF %>% filter(Sector == "Agtech")
```


```{r}
mapa_menu <- leaflet(startups_SF) %>% 
  addTiles() %>%
  addMarkers(data = AdTech, popup = ~ Info, group = "Adtech" )%>%
  addMarkers(data = Aeroespacial, popup = ~ Info, group = "Aeroespacial" ) %>%
 # addMarkers(data = AgTech, popup = ~ Info, group = "Agtech" ) %>%
  addMarkers(data = Ciberseguridad, popup = ~ Info, group = "Ciberseguridad" ) %>%
  addMarkers(data = Ecommerce, popup = ~ Info, group = "Ecommerce" ) %>%
  addMarkers(data = EdTech, popup = ~ Info, group = "Edtech" ) %>%
  addMarkers(data = Fintech, popup = ~ Info, group = "Fintech" ) %>%
  addMarkers(data = Juegos, popup = ~ Info, group = "Juegos" ) %>%
  addMarkers(data = Marketplace, popup = ~ Info, group = "Marketplace" ) %>%
  addMarkers(data = Proptech, popup = ~ Info, group = "Proptech" ) %>%
  addMarkers(data = SaaS, popup = ~ Info, group = "SaaS" ) %>%
  addMarkers(data = Transporte, popup = ~ Info, group = "Transporte" ) %>%
  addLayersControl(overlayGroups = c("Adtech", "Aeroespacial", "Ciberseguridad",
                                     "Ecommerce", "Edtech", "Fintech", "Juegos", "Marketplace",
                                     "Proptech", "SaaS", "Transporte"),
                   options = layersControlOptions(collapsed = FALSE,
                                                  position = "bottomleft"))
```


```{r}
mapa_menu_filtrado <- mapa_menu %>% hideGroup("Edtech") %>%   
  hideGroup("Aeroespacial") %>%
  hideGroup("Adtech") %>%
#  hideGroup("Agtech") %>%
  hideGroup("Ciberseguridad") %>%
  hideGroup("Ecommerce") %>%
  hideGroup("Fintech") %>%
  hideGroup("Juegos") %>%
  hideGroup("Marketplace") %>%
  hideGroup("Proptech") %>%
  hideGroup("SaaS") %>%
  hideGroup("Transporte")
  

mapa_menu_filtrado
```


```{r, echo=FALSE}
#leaflet(startups_SF) %>% 
#  addTiles() %>%
 # addMarkers(label = ~ Nombre,
  #           popup = ~ Sector,
   #          labelOptions = labelOptions(noHide = T, textsize = "9px", direction = "bottom", textOnly = F)) 
```

Ahora vamos a analizar la presencia de empresas por barrio. 

Agrupamos por ambos datasets por barrio y los unimos:

```{r}
startups_por_Barrio<- startups_SF %>%
  group_by(Barrio) %>%
  summarise(cantidad_tipo1 = n()) %>%
  mutate(BARRIO = Barrio)
```


```{r}
startups_barrios <- st_join(barrios_geo, startups_por_Barrio)
```

```{r}
cantidad_startups_barrio<- ggplot() + geom_sf(data = startups_barrios, aes(fill = cantidad_tipo1)) +
  theme_minimal() +
  coord_sf(datum = NA) +
scale_fill_continuous(high = "#132B43", low = "#56B1F7") +
  labs(fill="Cantidad",color="Barrio",title="Cantidad de empresas por barrio",subtitle='selección de principales empresas tech de CABA', caption = "Fuente: elaboración propia con datos de Crunchbase y NOSIS, 2020")

cantidad_startups_barrio
```



```{r}
cantidad_startups_barrio_ajustada <- ggplot() + geom_sf(data = startups_barrios, aes(fill = cantidad_tipo1/AREA)) +
  theme_minimal() +
  coord_sf(datum = NA) +
scale_fill_continuous(high = "#132B43", low = "#56B1F7") +
  labs(fill="Cantidad/km2",color="Barrio",title="Cantidad de empresas de base tecnológica de CABA",subtitle='por barrio, ajustado por área', caption = "Fuente: elaboración propia con datos de Crunchbase y NOSIS, 2020")

#Sacamos la notación científica: 
options(scipen = 999)

cantidad_startups_barrio_ajustada
```



```{r, echo=FALSE}
#info_barrios <- info_radios %>% 
 # group_by(BARRIO) %>% 
  #summarise(POBLACION = sum(POBLACION),
   #         VIVIENDAS = sum(VIVIENDAS),
    #        HOGARES = sum(HOGARES),
     #       HOGARES_NBI = sum(HOGARES_NBI),
      #      AREA_KM2 = sum(AREA_KM2)) 
```

